# 以固定资产对子公司进行投资

提问人：hdzhangc 时间：2015-07-27 11:25:45
陈版主及各位同事：
请教大家两个问题：
1 、母公司与战略合作者达成投资协议，协议规定母公司以货币资金、固定资产（资产评估日为 2014 年 9 月 30 日）向子公司增资，增资完成日为 2015 年 6 月 30 日。请教：母公司是否可以将上述固定资产作为持有待售固定资产核算？
2 、在协议约定的最晚出资日之前，战略投资者尚未完成全部出资，请教：战略投资者按照实际已出资享有权益、还是按照约定比例享有权益？

回答人：chenyiwei
1 、不可以，不符合持有待售的定义，一般只有已经退出正常使用且已经签订不可撤销的处置协议，确定在正常商业条款规定的期限内将完成处置的资产才是持有待售资产。并且更多地是在合并报表层面讨论这个问题。 2 、根据投资入股协议和公司章程约定。如果没有约定或约定不明确的，则按公司法规定，依据实缴资本比例享有权益和承担亏损。